【裁判字號】    98,審簡抗,18
【裁判日期】    990318
【裁判案由】    侵權行為損害賠償
【裁判全文】
臺灣高雄地方法院民事裁定            98年度審簡抗字第18號
抗  告  人  丙○○
相  對  人  乙○○
            甲○○
上列抗告人因與相對人間因侵權行為損害賠償事件，抗告人對於
中華民國98年11月18日本院高雄簡易庭98年度雄簡字第3166號裁
定提起抗告，本院裁定如下：
    主  文
抗告駁回。
抗告訴訟費用新臺幣壹仟元由抗告人負擔。
    理  由
一、抗告意旨如附件所載。
二、按調解經法院核定後，當事人就該事件不得再行起訴、告訴
    或自訴；經法院核定之民事調解，與民事確定判決有同一效
    力，為鄉鎮市調解條例第27條第1 項、第2 項前段所明文。
    是此民事調解經法院核定後，即與民事確定判決具有同一效
    力，當事人就該事件不得再行起訴或爭執其效力，亦為最高
    法院87年度臺上字第2942號裁判意旨揭櫫明確。又起訴違背
    民事訴訟法第253 條、第263 條第2 項規定，或其訴訟標的
    為確定判決之效力所及者，法院應以裁定駁回之，亦為民事
    訴訟法第249 條第1 項第7 款所明文。所謂同一事件，係指
    同一當事人就同一法律關係而為同一請求。
三、依抗告人於原審訴狀所載之原因事實，抗告人係主張相對人
    故意加害抗告人之母侯葉蓮子，致侯葉蓮子感到痛苦，抗告
    人亦受痛苦，進請求相對人連帶賠償其損害賠償新臺幣（下
    同）22萬元。惟抗告人前已聲請高雄市三民區公所調解，依
    其聲請調解書所載，抗告人於事由欄內載明「討公道：吾母
    已逝6 個月，今決定提告，本不想有糾紛，但本人內心不甘
    怨氣，沒得解決，永不平息！追求的是精神的賠償。（吾母
    6 個月零7 天所受折磨！本人6 個月零7 天，身心精神痛苦
    。）」。再依原審98年11月4 日言詞辯論期日筆錄所載「
    法官問：（當初你去聲請調解，不想上法院是不是就是為了
    這次起訴狀的事情？）原告即抗告人：（是的。但是對方嚇
    唬我，大醫院還和跟我計較錢，我是因為我母親才告的，我
    媽媽在這家醫院3 次急救受盡折磨，我精神上受打擊。）」
    （參原審卷第31頁），是依據抗告人前開陳述內容，足認抗
    告人所提起本訴與前開聲請調解書所載原因事實均相同，均
    請求精神上損害賠償，顯為同一事件甚明。
四、再查，抗告人前開調解聲請已於97年5 月8 日經高雄市三民
    區調解委員會調解成立，兩造約定以新臺幣（下同）9 萬元
    達成和解，相對人亦當場交付同額支票1 紙，進約定抗告人
    就相對人其他民事責任，同意不再提出任何請求等內容，該
    調解書復經本院高雄簡易庭依法審核並核定在案，除經原審
    依職權調取高雄市三民區調解委員會97年民（刑）調字第36
    8 號調解事件卷宗審閱明確，復經本院再依職權調取查閱無
    訛，有上揭調解事件卷宗在卷可稽。是此，抗告人就同一事
    件既已與相對人成立調解並經法院核定，依上開說明，該調
    解即與民事確定判決有同一效力，抗告人抑或相對人均不得
    就該法律關係更行起訴。抗告人就該確定判決效力所及之訴
    訟標的復行提起本件訴訟，顯然已違反前揭規定，原審依民
    事訴訟法第249 條第1 項第7 款規定以裁定駁回之，於法尚
    無違誤。抗告意旨指摘原法院之裁定不當，求予廢棄，為無
    理由，應予駁回。至於抗告人所稱抗告人與相對人和解不能
    排除其母求償等情，然抗告人係以其本人名義提起訴訟，本
    院僅能就訴訟當事人而為審酌，併此敘明。
五、據上論結，本件抗告為無理由，依民事訴訟法第436 條之 1
    、第495 條之1 第1 項、第449 條第1 項、第95條、第78條
    ，裁定如主文。
中    華    民    國    99    年    3     月    18    日
                  民事第二庭  審判長法  官  陳嘉惠
                                    法  官  秦惠君
                                    法  官  張維君
以上原本係照正本製作。
本裁定不得再抗告。
中    華    民    國    99    年    3     月    18    日
                                    書記官  賴朱梅

司法院資訊處製作；財團法人民間司法改革基金會備份。
